臺灣高雄地方法院刑事裁定　　　　　　　94年度聲判字第11號
聲　請　人　乙○○
代　理　人　陳舜律師
被　　　告　甲○○
上列聲請人因告訴被告毀損案件，不服臺灣高等法院高雄分院檢
察署檢察長於民國94年2月15日駁回聲請再議之處分（94年度上
聲議字第143號），聲請交付審判，本院裁定如左：
    主  文
聲請駁回。
    理  由
一、按「告訴人不服上級法院檢察署檢察長或檢察總長認再議為
    無理由而駁回之處分者，得於接受處分書後十日內委任律師
    提出理由狀，向該管第一審法院聲請交付審判」、「法院認
    為交付審判之聲請不合法或無理由者，應駁回之」，刑事訴
    訟法第258條之1、第258條之3第2項前段分別定有明文。又
    按刑事訴訟法第258條之1規定告訴人得向法院聲請交付審判
    ，係對於檢察官不起訴或緩起訴裁量權制衡之一種外部機制
    ，此時，法院僅在就檢察官所為不起訴或緩起訴之處分是否
    正確加以審查，以防止檢察機關濫權，依此立法精神，法院
    就聲請交付審判案件之審查，所謂「得為必要之調查」（刑
    事訴訟法第258條之3第3項參照），其調查證據之範圍，自
    應以偵查中曾顯現之證據為限，不可就告訴人新提出之證據
    再為調查，亦不可蒐集偵查卷以外之證據，且依刑事訴訟法
    第260條對於不起訴處分已確定或緩起訴處分期滿未經撤銷
    者得再行起訴之規定，其立法理由說明，本條所謂不起訴處
    分已確定，係包括「聲請法院交付審判復經駁回者」之情形
    在內，則法院就聲請交付審判案件之審查，所謂「得為必要
    之調查」，其調查證據之範圍，自更應以偵查中曾顯現之證
    據為限，不得就告訴人新提出之證據再為調查，亦不可蒐集
    偵查卷以外之證據，否則，將與刑事訴訟法第260條之再行
    起訴規定，混淆不清。
二、本件聲請人即告訴人乙○○因被告涉犯毀損罪嫌，於民國93
    年10月14日，委任告訴代理人林聰明向高雄縣政府岡山分局
    提出告訴，經臺灣高雄地方法院檢察署檢察官於93年12月22
    日，以93年度偵字第21961號為不起訴處分後，聲請人不服
    ，聲請再議，而經臺灣高等法院高雄分院檢察署檢察長於94
    年2月15日，以94年度上聲議字第143號認再議為無理由而駁
    回再議。
三、聲請交付審判意旨略以：(1)聲請人所有接鄰瓊興段323號如
    附圖C部分土地上面積12.52平方公尺之房屋全部被拆除，無
    端遭受鉅大損失，而本院90年度岡簡字第400號及92年度簡
    上字第262號民事確定判決，均載有明確拆除面積及圖位，
    執行書記官又偕同測量人員，如非瀆職，豈肯明目違反判決
    主文，擴張處分面積命令強拆聲請人既判力外之房屋，被告
    當時既在執行現場，顯有藉書記官之公權力，毀損聲請人房
    屋之故意，應負民刑事上之責任，殊無容疑。(2)依照上開民
    事確定判決主文：「被告（乙○○）應將坐落於高雄縣燕巢
    鄉○○段322號上之地上如附圖D部分面積41.21平方公尺範
    圍內之建築物拆除」，被告藉執行書記官之公權力，竟唆使
    擴張命聲請人所有接鄰之瓊興段323號如附圖C部分地上面積
    12.53平方公尺之房屋全部拆除，致使聲請人之房屋毀損不
    堪使用，此為鐵的事實，一經履測，便可瞭然，足證執行
    書記官所證「不可能拆錯」一語，完全不實，不足採信，反
    觀聲請人所有瓊興段323號地上房屋面積12.53平方公尺被違
    法強制執行拆除後，現由被告鋪設水泥路面公然佔為己有，
    供其車輛通行，益足證被告毀損房屋以遂行其車輛通行之目
    的。綜上所述，原檢察官為不起訴處分及二審檢察長為駁回
    再議之處分，顯有違誤，爰於法定期間內聲請交付審判等語
    。
四、經查：
  (一)聲請人於93年2月18日收受臺灣高等法院高雄分院檢察署檢
    察長駁回再議之處分書後，委任律師於同年3月1日提出理由
    狀，向本院聲請交付審判，有送達回證一紙及蓋有收狀日期
    為94年3月1日戳記之刑事聲請交付審判狀一份在卷可稽，因
    聲請人居住在高雄縣燕巢鄉，加計4日之在途期間，則被告
    於收受駁回再議之處分書後11日向本院聲請交付審判，仍在
    法定期間內，其聲請應屬合法，先此敘明。
  (二)被告係以本院90年度岡簡字第400號及92年度簡上字第262號
    民事確定判決聲請本院強制執行，並於93年1月13日，由被
    告引導本院執行書記官林瑞標及執達員黃惠甘抵達現場，再
    會同地政人員指界，確認現場之執行標的為加強磚造及加強
    磚造石綿一層樓未保存登記之建物，門牌號碼為燕巢鄉○○
    路150號，再於同年12月23日，由本院執行書記官林瑞標會
    同地政人員鑑界及界址所在後，由被告僱用大型拆卸機具將
    上開建物予以拆除，此有本院92年度執字第49868號執行卷
    附執行筆錄二份在卷可參，是被告就本院90年度岡簡字第
    400號及92年度簡上字第262號民事確定判決之強制執行，係
    在本院執行書記官指示下，且由地政專門人員現場指界後所
    為，應無發生強制執行錯誤之可能。再核對本院90年度岡簡
    字第400號民事判決認定之事實，如附圖所示D部分土地面積
    41.21平方公尺，係作為門牌號碼高雄縣燕巢鄉○○路150
    號建物之基地使用，而對照聲請人提出之照片三幀，其所指
    稱遭違法拆除之建築物（即所謂如附圖C部分）之門牌號碼
    即為「燕巢鄉○○路150號」，此觀93年度偵字第21961號偵
    查卷第11至13頁所附照片6幀，更屬明確，則高雄縣燕巢鄉
    ○○路150號建物坐落之基地，即為上開民事確定判決認定
    之如附圖所示D之部分，則本院執行書記官會同地政人員指
    界後，由被告僱請人員強制拆除，並無擴張拆除或拆除錯誤
    之情形，應屬無疑。聲請人既然並非專業之地政人員，於本
    院執行人員到場會同地政人員鑑界及強制執行時，亦均未到
    場，竟在無任何證據佐證之情況下，逕自指其提出照片上之
    建物（門牌號碼為燕巢鄉○○路150號）所坐落之基地係屬
    如附圖所示D部分，自屬無據。
  (三)臺灣高雄地方法院檢察署檢察官以被告辯稱：係依法院指示
    拆除，並無毀損等語，應可採信，而為不起訴處分，臺灣高
    等法院高雄分院檢察署則以聲請人指稱之建築物係拆除人員
    依照執行書記官及測量人員指示拆除，被告自無任何毀損故
    意可言，而就聲請人指訴被告涉犯毀損駁回再議，均核無不
    合，聲請人聲請交付審判，難認有理由。
  (四)又本院調查證據之範圍，以偵查中曾顯現之證據為限，已如
    前述，是聲請人以被告就上開民事確定判決之強制執行，是
    否擴張拆除如附圖所示之C部分，一經履測，即屬明瞭為由
    聲請交付審判，並不符合交付審判之目的僅係對於檢察官所
    為不起訴或緩起訴裁量權制衡之一種外部機制，本院自不得
    以偵查機關未蒐集上開證據，而准許本件聲請，附此敘明。
五、綜上所述，前開不起訴處分及駁回再議理由暨事證，經本院
    調閱前開卷證核閱屬實，而聲請人聲請交付審判指摘之事實
    ，於前開不起訴處分書及駁回再議處分書皆已詳細論列說明
    。而檢察官為不起訴處分之理由，亦無何違背經驗法則、論
    理法則或其他證據法則之情事。從而，本件聲請為無理由，
    應予駁回。
據上論斷，依刑事訴訟法第258條之3第2項前段，裁定如主文。
中　　華　　民　　國　　94　　年　　3 　　月　　28　　日
                  刑事第十一庭  審判長法  官  徐美麗
                                      法  官  鄭詠仁
                                      法  官  高增泓
以上正本證明與原本無異。
不得抗告。
中　　華　　民　　國　　94　　年　　3　 　月　　29　　日
                                      書記官  林慧芬
